Minutes et répertoires du notaire François LE JAY, janvier 1766 - décembre 1775 (étude XXVIII)
Archives nationales
- Minutes de François LE JAY, janvier 1766 - décembre 1775; MC/ET/XXVIII/397 - MC/ET/XXVIII/453
  - Minutes. 1775, juillet - août, juillet - août 1775; MC/ET/XXVIII/451
    - Vente de portion de maison par plusieurs, dont Louis-Clément MICHEL, maître peintre, rue Basse du Rempart, paroisse Saint-Laurent et Michelle COURTOISON, et Marie COURTOISON, veuve d'Honoré-Pierre NOEL maître fondeur, rue Jean-Robert, paroisse Saint-Nicolas des champs..., 28 juillet 1775; MC/ET/XXVIII/451
    - Contrat de mariage HERCE-MATON - témoins de l'épouse: Jean MACRE, maître tourneur, oncle maternel,. .., 6 août 1775; MC/ET/XXVIII/451
    - Contrat de mariage NEVEU-PREVOST. Parmi les témoins: Marie-Jeanne LUCE, marchande faïencière bijoutière, amie., 8 août 1775; MC/ET/XXVIII/451
      contrat de mariage; Neveu; Prevost; Luce, Marie-Jeanne; commerçant
    - Sous bail pour 8 ans 9 mois de plusieurs chambres, Grande rue du Faubourg-S/t/-Antoine, moyennant 170 l. + 110 l. de loyer annuel par COUET et COURCITÉ, A Antoine HERICOURT, maître ébéniste et Angelique BESTEAU, sa femme., 8 août 1775; MC/ET/XXVIII/451
    - Inventaire après décès de Marie-Pierrette Dubut, femmme de Pierre-Jean Chevreau, horloger, grande rue du Faubourg Saint-Antoine, tuteur d'une fille. Atelier prisé par Jean-Baptiste de Saint-Jean, place au Veau, au coin de la rue Geoffroy-Lasnier, paroisse Saint-Gervais, et Jean-Ursus Duchesne, rue Saint-Antoine, paroisse Saint-Paul, tous deux maîtres horlogers à Paris: une pendule portant le nom de Chevreau à Paris, à aiguille d'heure et minute, dans sa boête et sur son pied peint fond lilas avec ses ornemens de cuivre en couleur: 144 l. - deux petits cartels dorés sans mouvement doré d'or moulu: 48 l. une petite pendule de cheminée à mouvement de montre avec sonnerie à aiguille d'heure et minute, posée sur sa terrasse et ornement en cuivre doré: 96 l. - trois autres petites pendules de cheminée en cuivre sans mouvement posée sur des socles de bois: 96 l. - une autre pendulle de cheminée a tambour, ornée de deux figures cyselée (ciselées) avec terrasse en cuivre sans mouvement: 50 l. - trois mouvements dont un à cadran de 6 poulces, le second de huit poulces à mouvement carré et le troisième de 6 poulces à mouvement rond: 240 l. - deux autres mouvements carrés de cadran a huit poulces en plein: 120 l. - deux autres mouvements ronds finis en blanc: 60 l. - deux autres mouvements simples sans sonnerie: 30 l. - douze mouvements de montre a porte montre sans cadran ni boëte: 144 l. 6 étaux, outils... Contrat de mariage passé devant Laisné, 3 novembre 1761 (Et.XIV). Le sieur Hericourt doit 461 l., 11 août 1775; MC/ET/XXVIII/451
      inventaire après décès; contrat de mariage; Faubourg-Saint-Antoine (rue du); Saint-Antoine (rue); Veaux (place aux); Dubut, Marie-Pierrette; Chevreau, Pierre-Jean; Saint-Jean, Jean-Baptiste de; Duchesne, Jean-Ursus; Hericourt (sieur); horloger; horloger
    - Compte de tutelle de Pierre-Julien CORNEILLE, Sculpteur, rue de Charonne, fils de feu Michel-Pierre CORNEILLE, marchand tabletier et Anne DOISTEAU., 11 août 1775; MC/ET/XXVIII/451
    - Notoriété pour la Demoiselle Marie-Madeleine BIRCKEL, où atteste Jacques MANSER, maître menuisier, grande rue du Faubg-S/t/-Antoine., 17 août 1775; MC/ET/XXVIII/451
    - Inventaire après décès de François FAUVEL, tourneur en cuivre, mari de Marguerite offrir, demeurant rue de Lappe., 18 août 1775; MC/ET/XXVIII/451
    - Bail de maison pour 9 ans, à Charenton-Saint-Maurice, moyennant 500 livres de loyer annuel par Adrien-Pierre MIGNON, entrepreneur de la manufacture royale des terres d'Angleterre au Pont-aux-Choux, au coin de la rue Saint-Sébastien, y demeurant, à Nicolas BRUMANT, voiturier par terre., 22 août 1775; MC/ET/XXVIII/451
      bail; Pont-aux-Choux (rue du); Saint-Sébastien (rue); Mignon, Adrien-Pierre; Brumant, Nicolas; chef d'entreprise; transporteur de marchandises
    - Transport de droits par Jean-Etienne BOULANGER, maître menuisier, rue de Bondy, porte Saint-Martin, paroisse Saint-Laurent à Louis RAMPON, marchand de bois, Grande rue du Faubg. S/t/-Antoine, droits pour ouvrages de menuiserie faits pour JOLLY, marchand fruitier oranger, en 1 maison rue de Clery, C. Villeneuve, suivant devis et marché: .., 24 août 1775; MC/ET/XXVIII/451
    - Sous - bail pour 8 ans de boutique et logement rue de Charenton, moyennant 830 l. de loyer par an par Jacques-Pierre LETELLIER, maître menuisier et Marie-Louise VATIERS, demeurant rue de Charenton, à Pierre SAVEGON, maître épicier à Paris., 24 août 1775; MC/ET/XXVIII/451
  - Minutes. 1775, septembre - octobre, septembre - octobre 1775; MC/ET/XXVIII/452
    - Partage entre Jean LE CHARTIER, laboureur à Saint-Martin-la-Besace, par Thorigny en Basse-Normandie et son frère Jacques LE CHARTIER, maître menuisier, rue de Charenton, 5 septembre 1775; MC/ET/XXVIII/452
    - Renouvellement de Bail de boutique et logement, grande rue de Faubg - Saint-Antoine, pour 9 ans, moyennant loyer de 240 l. par an par Marie-Jeanne DEMOULIN, demeurant rue Saint-Bernard, à Jean JAMET, maître sculpteur et Suzanne THEVENOT., 9 septembre 1775; MC/ET/XXVIII/452
    - Renouvellement de Bail de boutique et logement pour 9 ans grande rue du Faubg-S/t/-Antoine, moyennant loyer annuel de 100 l. par ROUILLARD, arquebusier et BRION, bourgeois de Paris, tous 2 mariés à des dames FRAPPIER, à Nicolas PETIT maître menuisier, et Angélique GALERE, 11 septembre 1775; MC/ET/XXVIII/452
    - Contrat de mariage NIEF-PIKOU - parmi les témoins de l'épouse: Hilaire HUSSENOT, menuisier, cousin Germain paternel, à cause d'Elisabeth RALLÉ, sa femme., 11 septembre 1775; MC/ET/XXVIII/452
    - Testament de Marie-Françoise GARNIER, veuve de Pierre BARON, maître menuisier, à Paris, déposé par son beau frère Antoine BOBEE ancien marchand tapissier, bourgeois de Paris, rue royale, paroisse Saint-Paul. Son inventaire après décès le 26 septembre 1775., 12 septembre 1775; MC/ET/XXVIII/452
    - Donation en vue de mariage, de Laurent BIAGY, figuriste au plâtre, grande rue du Faubg-S/t/ Antoine, originaire de la région de Lucques et Foinette DITIARD., 16 septembre 1775; MC/ET/XXVIII/452
    - Bail de maison pour 9 ans, rue de la Roquette, moyennant loyer annuel de 360 l. par MOYNET, Maître jardinier à Jean-Louis FLEURY, menuisier et Marie-Anne BEAUSSE., 21 septembre 1775; MC/ET/XXVIII/452
    - Brevet d'alloué de Philippe Gaucher, fils d'un maître chirurugien, 14 ans, pour 5 ans, chez Philibert Roy, metteur en œuvre, rue Beaubourg, cul-de-sac Berthault, paroisse Saint-Nicolas-des-Champs., 26 septembre 1775; MC/ET/XXVIII/452
      brevet notarié; contrat de travail; Beaubourg (rue); Gaucher, Philippe; Roy, Philibert; chirurgien
    - Contrat de mariage GAUT, compagnon gainier avec COUTURE parmi les témoins, Florimont GAUT, menuisier, frère., 29 septembre 1775; MC/ET/XXVIII/452
    - Renouvellement de Bail pour 9 ans de logement, grande rue du Faubourg - S/t/-Antoine, moyennant 400 l. de loyer annuel, par Jean-Baptiste-Louis SIMONET de MAISONNEUVE à Joseph GENGEBACH dit CANABAS, maître ébéniste à Paris et Marie-Anne TOPINOT, le proriétaire s'éngage à faire de cloisons et clefs en cave .., 30 septembre 1775; MC/ET/XXVIII/452
    - Inventaire après décès d'Antoine FOULLET, maître ébéniste et ancien juré de sa communauté, mari de Geneviève BAILLEUL, demeurant grande rue du Faubourg-S/t/-Antoine, à requête de Pierre-Antoine FOULLET, maître ébéniste, rue de Charonne d'Antoine-André FOULLET, horloger à Paris, et Grande rue de Marie-Geneviève FOULLET, veuve en deuxième de Jacques-Antoine GELE, maître fourbisseur et en 1/ères/ d'André-Ceser Vallée, maître fondeur, rue du Faur/g/, Saint-Germain, paroisse Saint-Sulpice, enfants du défunt, en présence de Léonard Bondin, maître ébéniste expertise de l'atelier par Balthard Lieutand et François Duhanelle, tous 2 maîtres ébénisites +., 30 septembre 1775; MC/ET/XXVIII/452
    - Contrat de mariage de Jean-Nicolas REGNAULT, fils mineur de Robert REGNAULT menuisier en billiart et Marie-Jeanne MARCHAND, grande rue du Faubourg-S/t/-Antoine, avec Marie MOTE, même rue, fille majeure de Vincent MOTE, menuisier en chaises de canne et de Marie-Jeanne BERAULT. témoin: François REGNAULT, frère. .. lui apporte 500 l. elle 300 l.. .., 1er octobre 1775; MC/ET/XXVIII/452
    - Contrat de mariage de Eloy BERTRAND, serrurier, rue Saint-Nicolas, fils d'1 boucher avec Marie-Gabrielle BALADIER, fille mineure de Jacques BALADIER, menuisier et Marie-Madeleine GENDREY, Grande rue de Faubourge Saint-Antoine, 5 octobre 1775; MC/ET/XXVIII/452
    - Inventaire après décès de Marie-Anne BARON, femme d'Etienne EPAULARD, maître menuisier à Paris, rue de Charenton, 3 enfants mineurs, en présence de Louis-Joseph VASSOU, ébéniste à Paris, même rue, époux de Marie-Michelle BARON, atelier expertisé par François-Joseph FAUVEZ, rue de Charenton, et Jean-Baptiste FROMAGEAU, grande rue du Faubg. Saint-Ant. tous 2 maîtres mensuisiers, experts choisis: 10 établis, outils de moulure de la profession du sieur Epaulard 1 enseigne portrait 1 étoile géométrique 24 l bois de Vauge, chêne, sapin de Lorraine, bois de Fontainebleau, noyer, bois de noyer d'1 armoire moitié forte 36 l., 7 octobre 1775; MC/ET/XXVIII/452
    - Contrat de mariage de Etienne EPAULARD, menuisier à Paris, rue de Charenton, veuf avec 3 enfants de Marie-Anne BARON, avec Marie-Louise-Françoise FAUVEAU, fille d'1 invalide - Témoin: .. Louis-Joseph VASSOU, ébéniste, 'ami'. lui apporte 1500 l., 8 octobre 1775; MC/ET/XXVIII/452
    - Contrat de Mariage de Claude INFROIT avec Michelle-Marguerite PITRE; minute manquante en 1991, 14 octobre 1775; MC/ET/XXVIII/452
    - Partage entre les héritiers de Marie-Anne BECQUET, femme Charles LAROZE: parmi lesquels: François-Louis BONNEMAIN, maître sculpteur, rue de la Pelleterie, paroisse Saint-Barthélemy, Charles-Hyppolite BONNEMAIN maître sculpteur, grande rue du Faubg. Saint-Denis, paroisse Saint-Laurent, .. Jean-Isaac BECQUET, compagnon ébéniste, rue de Charenton, .., 21 octobre 1775; MC/ET/XXVIII/452
    - Vente de terrain par Charles MAINGOT, ébéniste et Marie Jeanne DEROUY, rue Saint-Nicolas, 22 octobre 1775; MC/ET/XXVIII/452
    - Contrat de mariage de Pierre BOULANGER, compagnon ébéniste travaillant pour les maîtres, grande rue du Faubg Saint-Antoine, fils de cordonnier, avec Marie-Prosper FILLEAU - lui apporte 200 l., 24 octobre 1775; MC/ET/XXVIII/452
    - Constitution de rente de 20 livres par René Gallois, marchand tabletier, grande rue du Faubourg Saint-Antoine, au profit de Jean-Louis Demoulin, maître maçon entrepreneur de bâtiments à Paris., 25 octobre 1775; MC/ET/XXVIII/452
      constitution de rente; Faubourg-Saint-Antoine (rue du); Gallois, René; Demoulin, Jean-Louis; commerçant; tabletier; maçon; chef d'entreprise
  - Minutes. 1775, novembre - décembre, novembre - décembre 1775; MC/ET/XXVIII/453
    Informations complémentaires:
    1775, 1 novembre à 19 décembre: actes passés par devant François Le Jay.
    1775, 20 à 31 décembre: actes signés par Nicolas Pijeau, substituant de François Le Jay.
    - Obligation par Jean THEVENARD de 4 500 livres au profit d' Adrien-Pierre MIGNON, entrepreneur de la manufacture royale des terres d'Angleterre, au Pont-aux-Choux, au coin de la rue Saint-Sébastien, y demeurant., 4 novembre 1775; MC/ET/XXVIII/453
      obligation; Pont-aux-Choux (rue du); Saint-Sébastien (rue); Mignon, Adrien-Pierre; Thevenard, Jean; chef d'entreprise
    - Contrat de mariage de Louis-Baptiste Limosin, marchand orfèvre, rue Saint-Martin, paroisse Saint-Nicolas-des-Champs, avec Marie-Elisabeth Legrand, fille d'un marchand boucher., 5 novembre 1775; MC/ET/XXVIII/453
      contrat de mariage; Saint-Martin (rue); Saint-Nicolas-des-Champs (paroisse); Limosin, Louis-Baptiste; Legrand, Marie-Elisabeth; orfèvre; boucher
    - Contrat de mariage de Jacques-Charles DUVAL, ébéniste, demeurant petite rue de Reuilly fils d'1 vernier avec Jeanne-Blandine GUERIN, fille d'1 fondeur de bas et de Marie-Thérèse DUBOIS - Témoin: Silvain DUVAL, menuisier, frère, Jean-Pierre DUVAL, menuisier, frère, Jacques PIGEON, menuisier, beau frère, à cause de Marie-Angelique DUVAL, Jean-Jacques DUVAL, maître menuisier oncle paternel à la mode de Bretagne, Louis-Pierre MERAUT, maître fondeur, ami; de la future: Jean-Joseph GUERIN, sculpteur, frère, Pierre-Joseph GUERIN, ébéniste, frère, Louis-Jules LEBRET, ébéniste, beau frère, à cause de Madeleine-Clemence GUERIN. lui apporte 700 l. elle 1000 l., 5 novembre 1775; MC/ET/XXVIII/453
    - Constitution de 750 l. de rente annuelle par Charles-Nicolas Cousin, marchand orfèvre et Marie-Anne Dionis demeurant rue des Gravilliers, paroisse Saint-Nicolas-des-Champs., 7 novembre 1775; MC/ET/XXVIII/453
    - Contrat de mariage SOLVET-GRELOT parmi les témoins Samson LECHAPTOIS, maître menuisier, oncle maternel d'elle., 8 novembre 1775; MC/ET/XXVIII/453
    - Sous bail de chantier et logement à Pierre GIBIARD, fondeur en fer et Jeanne CANDEZE ? rue de Lappe., 10 novembre 1775; MC/ET/XXVIII/453
    - Contrat de mariage de Jean-Baptiste DELETANG, fils d'1 ouvrier en soie avec Marie-Claire PRUDHOMME, fille de feu Pierre-Charles PRUDHOMME, menuisier et de Marie-Anne COUTAINE., 12 novembre 1775; MC/ET/XXVIII/453
    - Bail de logement pour 9 ans passage de Lesdiguières moyennant 450 l. de Loyer par an par Jean GARNAUD, maître menuisier et Anne LECLUZE, demeurant même Passage, à Joseph LHERMITTE, maître menuisier et Marie-Françoise LANGLOIS, demeurant enclos de l'Arsenal., 13 novembre 1775; MC/ET/XXVIII/453
    - Contrat de mariage CHEMIN-QUERAY parmi les témoins, du futur: Claude POTTIER, Menuisier, ami., 13 novembre 1775; MC/ET/XXVIII/453
    - Arrangement de succession entre Nicolas LANDELLE ouvrier en soie veuf de Marie-Marguerite ADAM, décédée le 14 novembre, avec sa belle mère Marie-Louise BOUDIN veuve de François ADAM menuisier, tous grande rue du Faubg. S/t/-Antoine., 15 novembre 1775; MC/ET/XXVIII/453
    - Vente de maison à Rozay-en-Brie à Jean-Lambert-Joseph REMY, Menuisier à Rozay, 16 novembre 1775; MC/ET/XXVIII/453
    - Contrat de mariage de Dominique BERENGE, peintre doreur, rue de Charonne, fils de Jean-Louis BERANGE, menuisier à Mouchy-Luzache, doreur de Noyon, avec Louise-Reme-Catherine OBLET, rue de Charonne, fille de Thomas ORLET, maître fondeur et de Françoise-catherine ROUGET ?, 19 novembre 1775; MC/ET/XXVIII/453
    - Notoriété où atteste François GAYERELLE maître menuisier pour le décès de Marie-Madeleine BIRCKEL, alliée aux Birckel de Strabourg et Kollmmann. .., 19 novembre 1775; MC/ET/XXVIII/453
      notoriété
    - Transport de droits mobiliers par les héritiers DOURNÉ, à Godefroy DOURNÉ, ébéniste, 20 novembre 1775; MC/ET/XXVIII/453
    - Transaction sur procès entre Jean-Baptiste-Guillaume PREVOST, maître menuisier, passage de Lesdiguières, rue Saint-Antoine, paroisse Saint-Paul, adjudicataire de 8 maisons appelées Le Boule blanche grande rue du Faubg-S/t/ Antoine, et Raymond - Denis DUPUIS, maître tailleur, principal locataire. .., 23 novembre 1775; MC/ET/XXVIII/453
    - Transport de somme par Nicolas HERICOURT, marchand, bourgeois de Paris, demeurant grande rue du Faubg-Saint-Antoine., 23 novembre 1775; MC/ET/XXVIII/453
    - Contrat de mariage d'Alexis DELMAS, fondeur, rue de Charonne, veuf de Marie-Marguerite LEBLANC, avec quatre enfants, avec Marie-Jeanne-Félicité AFFRAY. Parmi les témoins: Jacques-Jérôme LEBLANC, faïencier., 27 novembre 1775; MC/ET/XXVIII/453
      contrat de mariage; Charonne (ancienne commune); Delmas, Alexis; Leblanc, Marie-Marguerite; Affray, Marie-Jeanne-Félicité; Leblanc, Jacques-Jérôme; porcelainier; fondeur
    - Contrat de mariage de Alexis DELMAS, fondeur, rue de Charonne, veuf de Marie-Marguerite LEBLANC, avec 4 enfants avec Marie Jeanne-Felicité Affray-Témoin, Jacques-Jerome LEBLANC, fayancier., 27 novembre 1775; MC/ET/XXVIII/453
    - Succession de Marie-Françoise GARNIER, veuve de Pierre BARON, maître menuisier, tante des BOBEE; quittance aux Bobée par Jacques - Laurent COSSON Maître ébéniste à Paris et Marie-Nicole MANSION pour legs., 5 décembre 1775 - 17 décembre 1775; MC/ET/XXVIII/453
    - Reconstitution de rente par le roi au profit de Antoine TABUTIN, doreur à Paris., 12 décembre 1775; MC/ET/XXVIII/453
    - Inventaire Faucheur, à la requête de Louis Michelin, marchand orfèvre, rue de Hurepoix, paroisse Saint-André-des-Arts, exécuteur testamentaire..., 18 décembre 1775; MC/ET/XXVIII/453
      inventaire; Hurepoix (rue du); Faucheur (héritiers); Michelin, Louis; orfèvre
    - Liquidation de la succession Lurot-Lievre, où sont notamment concernés: - Michel-François LIEVRE, ébéniste, demeurant grande rue de faubourg Saint-Antoine - Guillaume-François DIVARY, ébéniste et Edmée-Anne LIEVRE, même rue. .., 18 décembre 1775; MC/ET/XXVIII/453
    - Quittance donnée par Nicolas-Philippe DUSAULT, maître ébéniste demeurant rue de la Roquette pour 533 l. 6s. 8d. pour partie de prix à l'office de maître du Pont de Pontoise, requis par Maximilien BOUFFLÉ .., 19 décembre 1775; MC/ET/XXVIII/453
    - Renouvellement de Bail 3-6-9 de maison rue de Charonne, moyennant 260 l. de loyer annuel par Jean BUREAU, menuisier, demeurant grande rue du Faubg-S/t/ Ant. à Antoine BOUQUET, peintre et Marie-Anne MOISELET, rue de Charonne., 21 décembre 1775; MC/ET/XXVIII/453
    - Renouvellement de Bail pour 9 ans de maison rue de Montreuil moyennant 300 l. de loyer annuel à Jacques ROUILLON, sculpteur et Jeanne-Elisabeth MESTINE, qui y habitait depuis longtemps, par Gabriel LAISNÉ, négociant. .., 24 décembre 1775; MC/ET/XXVIII/453
    - Obligation de 200 l. remises, Jean-Michel VILAIN, ébéniste et Marie-Madeleine SOUHAITE, demeurant rue de Charenton, par Toussaint BERANGER, marchand épicier., 24 décembre 1775; MC/ET/XXVIII/453
    - Bail emphytéotique de 92 ans de terrain par Guillaume LEROY, maître jardinier, rue Traversière, à Edme GEOFFRIN, maître menuisier et Marie-Elisabeth LELOUP demeurant Fort au plâtre, paroisse Sainte-Marguerite, 26 décembre 1775; MC/ET/XXVIII/453
    - Acte de notoriété où atteste Pierre LARIEN, peintre de l'Académie, demeurant quai Bourbon, Ile N. Dame, par S/t/-Louis., 28 décembre 1775; MC/ET/XXVIII/453
- Répertoire(s) de François LE JAY, 4 janvier 1766 - 1775; MC/RE/XXVIII/9
  - Répertoire. 1766, 4 janvier - 1775, 4 janvier 1766 - 1775; MC/RE/XXVIII/9
    Répertoire du notaire François Le Jay (4 janvier 1766-19 décembre 1775), Nicolas Charles Pijeau, substituant de François Le Jay (19-31 décembre 1775).
    Informations concernant le classement et la cotation:
    Le niveau inférieur de description, quand il existe, correspond aux mentions d'actes contenues dans le répertoire. Parmi celles-ci, certaines peuvent y être décrites, de manière plus ou moins détaillée. Pour consulter l'acte proprement dit, il convient de rechercher la cote au niveau des articles (registre ou liasse) des minutes du notaire (cote de type 'MC/ET').
    - Attermoiement des créanciers de François Adrien MONDON (ou MOUDON)., 7 mars 1773
      Informations concernant le classement et la cotation du document:
      Attention: la cote de répertoire (de type 'MC/RE') ne permet pas de consulter la minute de l'acte. ll convient de rechercher la cote de la minute (de type 'MC/ET') au niveau des articles (registre ou liasse) de minutes du notaire.
      L'accès aux images numérisées des pages du répertoire se fait au niveau de description supérieur (' Répertoire du notaire '), rubrique ' Consulter les archives numérisées associées'.
      Actes signalés par Thierry Boudignon, v. 1990 (base de données migrée: voir contexte dans le Plan d’orientation général - Notaires de Paris, guides thématiques du Minutier).